【裁判字號】    95,交易,390
【裁判日期】    970118
【裁判案由】    過失致死
【裁判全文】
臺灣高雄地方法院刑事判決           95年度交易字第390 號
公  訴  人  臺灣高雄地方法院檢察署檢察官
被      告  丙○○
選任辯護人  李昌明律師
上列被告因過失致死案件，經檢察官提起公訴（94年度偵字第
29030 號），本院判決如下：
    主  文
丙○○犯過失傷害罪，處有期徒刑貳月，如易科罰金，以銀元
佰元（即新台幣玖佰元）折算壹日，減為有期徒刑壹月，如易科
罰金，以銀元佰元（即新台幣玖佰元）折算壹日。
    事  實
一、丙○○於民國94年4 月24日上午7 時39分許，騎乘車牌號碼
    XXX- 837號重型機車，沿高雄市前鎮區○○○路北往南方向
    行駛，途經速限40公里之該路與復興三路交岔路口附近，正
    擬直行通過該交岔路口之際，適有同向右前方之陳高來騎乘
    車牌號碼VDU- 955號輕型機車未依規定先通過交岔路口後待
    轉（即未依規定兩段式左轉）而違規貿然左轉，丙○○本應
    注意行車速度依速限標誌之規定，且機車行駛時應留意車前
    狀況，隨時採取必要之安全措施，而依當時天候晴、日間自
    然光線、路面舖設柏油、乾燥且無缺陷、障礙物、視距良好
    ，並無不能注意之情事，竟以時速60公里之速度行駛，且疏
    未注意上開陳高來之機車正欲左轉，而未予減速避讓，致兩
    車發生撞擊，陳高來乃因人車倒地，受有頭部外傷、腰部挫
    傷、臉挫傷、全身多處挫擦傷之傷害。丙○○則於肇事後犯
    罪未被發覺之前，留在事故現場，並主動向據報到場處理車
    禍之員警坦承肇事，而願接受裁判。嗣陳高來於車禍後，另
    因與本件車禍無因果關係之高血壓併發中風性顱內腦血管破
    裂、腦實質出血，緊急送醫進行開顱手術，而成為植物人，
    延至94年12月10日因敗血性休克死亡。
二、案經陳高來之配偶乙○○訴由臺灣高雄地方法院檢察署檢察
    官偵查起訴。
    理  由
一、證據能力之認定：
  (一)按被告以外之人於審判外之言詞或書面陳述，除法律有規定
    者外，不得作為證據，刑事訴訟法第159 條定有明文。告訴
    人乙○○於警詢及偵查中未經具結之指訴，係被告以外之人
    於審判外之書面陳述，並據被告於本院準備程序及審判中辯
    稱其屬傳聞證據，無證據能力（院卷第25、117 頁），且檢
    察官復亦未舉證該等陳述有何符合其他認為有證據能力之例
    外規定情形（院卷第25頁），應認無證據力。
  (二)次按，被告以外之人於審判外之陳述，雖不符同法第159 條
    之1 至之4 規定，而經當事人於審判程序同意作為證據，法
    院審酌該言詞陳述或書面陳述作成時之情況，認為適當者，
    亦得為證據；又當事人、代理人或辯護人於法院調查證據時
    ，知有第159 條第1 項不得為證據之情形，而未於言詞辯論
    終結前聲明異議者，視為有前項之同意，此亦據同法第159
    條之5 規定甚明。查卷附道路交通事故現場圖、道路交通事
    故調查報告表(一)(二)、交通事故談話紀錄表2 份（院卷第128
    至132 頁）及邱綜合醫院、行政院國軍退除役官兵輔導委員
    會高雄榮民總醫院（下稱高雄榮民總醫院）、高雄市立民生
    醫院（下稱民生醫院）病歷資料各1 份，以及法務部法醫研
    究所96年8 月29日法醫理字第09600037 01 號函、96年12月
    21日法醫理字第0960005421號函各1 份，則均為被告以外之
    人於審判外之書面陳述，均屬於傳聞證據。惟檢察官、被告
    及其辯護人於本院準備程序及審判程序均不爭執其證據能力
    並同意引為證據，本院審酌上開言詞陳述、書面陳述作成時
    之證據取得過程並無瑕疵，認以之作為證據應為適當，依刑
    事訴訟法第159 條之5 第1 項之規定，得為證據，而有證據
    能力。
  (三)再按「法院或檢察官得囑託醫院、學校或其他相當之機關、
    團體為鑑定，或審查他人之鑑定」、「鑑定之經過及其結果
    ，應命鑑定人以言詞或書面報告。」刑事訴訟法第206 條第
    1 項、208 條第1 項前段定有明文。卷附法務部法醫研究所
    （96）醫文字第0961100366號法醫文書審查鑑定書1 份（院
    卷第65頁）、高雄市政府交通局第0000000 號車輛行車事故
    鑑定委員會鑑定意見書、高雄市車輛行車事故覆議鑑定委員
    會覆議意見書各1 份（偵卷第59、69頁），性質上係本院或
    臺灣高雄地方法院檢察署檢察官依上揭刑事訴訟法第208 條
    之規定囑託機關、團體所為之鑑定，而上開鑑定報告，即屬
    依刑事訴訟法第206 條第1 項之規定所出具之書面鑑定報告
    ，該鑑定意見書雖係被告以外之人於審判外之陳述，然既已
    合於同法第159 條第1 項規定所稱「法律有規定者」有證據
    能力之情形，故本院自得採為審酌之證據。
  (四)卷附現場照片6 幀（院卷第133 至136 頁），係傳達照相當
    時現場情況，而透過照片傳達的情形與現場真實情形，在內
    容上的一致性，透過機械的正確性來加以保障，換言之，照
    片並不存在人對現實情形的知覺、記憶所經常發生的表現錯
    誤，是認照片之性質係非供述證據，並無傳聞法則之適用，
    且於此亦別無證據證明上開蒐證照片有經偽造變造之情形，
    自有證據能力。
二、經查：
  (一)訊據被告丙○○於本院審理中對其疏未注意車前狀況肇致本
    件車禍，及因此致被害人陳高來受有頭部外傷、腰部挫傷、
    臉挫傷、全身多處挫擦傷之傷害等情坦承不諱，及於本院審
    理中亦自承於案發之際有超速以60公里行駛之事實，並有道
    路交通事故現場圖、道路交通事故調查報告表(一)(二)各1 份、
    交通事故談話紀錄表2 份、現場照片6 幀在卷可憑（院卷第
    128 至136 頁）。而被害人因車禍事件遭受撞擊後，受有頭
    部外傷、腰部挫傷、臉挫傷、全身多處挫擦傷之傷害等情，
    則有卷附邱綜合醫院急診紀錄單（院卷第34頁）、高雄榮民
    總醫院診斷證明書（偵卷第18頁）各1 份、法務部法醫研究
    所（96）醫文字第0961100366號法醫文書審查鑑定書1 份（
    院卷第65頁）可憑。而按「行車速度，依速限標誌或標線之
    規定」、「汽車行駛時，駕駛人應注意車前狀況及兩車併行
    之間隔，並隨時採取必要之安全措施」，道路交通安全規則
    第93條第1 項前段、第94條第3 項分別定有明文，此為一般
    汽車駕駛人所應注意並確實遵守之事項，且被告為考領有駕
    駛執照之人，有道路交通事故調查報告表(二)附卷可稽，當知
    所遵守；而依當時天候晴朗、日間自然光線、路面舖設柏油
    、無缺陷或障礙物、視距良好，亦有道路交通事故調查報告
    表(一)在卷可按，並無不能注意之情事，被告竟以時速60公里
    之速度行駛，且疏未注意車前狀況而採行減速、避讓之措施
    ，因而肇事，使被害人當場因撞擊致受有頭部外傷、腰部挫
    傷、臉挫傷、全身多處挫擦傷之傷勢，被告之駕駛行為有過
    失應可認定。又本件肇事責任經送高雄市政府交通局車輛行
    車事故鑑定委員會鑑定暨經高雄市車輛行車事故覆議鑑定委
    員會覆議審核結果，均認被害人機慢車未兩段式左轉，為肇
    事主因，被告超速行駛，為肇事次因，亦有卷附高雄市政府
    交通局0000000 號車輛行車事故鑑定委員會鑑定意見書、高
    雄市車輛行車事故覆議鑑定委員會覆議意見書各1 份為憑（
    偵卷第59、69頁），是被告未盡前開注意義務而肇事與被害
    人所受頭部外傷、腰部挫傷、臉挫傷、全身多處挫擦傷之傷
    勢間顯有相當因果關係，至堪認定。
  (二)公訴意旨雖認被害人因上開車禍致人車倒地，受有左側額頂
    顳葉、右側額葉出血、呼吸衰竭、水腦、肺炎之傷害，經送
    醫急救後仍無法甦醒，成為極重度障礙之植物人，延至94年
    12月10日因敗血性休克而死亡。固查：被害人於車禍後，確
    於同日上午8 時5 分經救護車緊急送至邱綜合醫院急診救治
    ，嗣於同日下午2 時許因出現嘔吐、意識昏迷等情況，經家
    屬要求於同日晚間11時20分離院，即轉入高雄榮民總醫院急
    診救治，乃於94年4 月25日接受緊急開顱手術，及住加護病
    房，術後呈植物人狀態，於94年5 月17日出院，出院診斷為
    頭部創傷併左側額頂顳葉、右側額葉出血、呼吸衰竭、水腦
    、肺炎，繼而轉至高雄市立民生醫院住院，嗣於94年8 月22
    日轉入瑞祥綜合醫院長期照護，延至94年12月10日因泌尿道
    感染引起敗血症致敗血性休克死亡，業據證人即告訴人乙○
    ○於本院審理中之結證明確（院卷第153 頁），並有邱綜合
    醫院急診紀錄單、焦點護理紀錄（院卷第34、40頁）、高雄
    榮民總醫院病歷資料查詢函覆表、94年5 月17日診斷證明書
    （院卷第44頁、偵卷第18頁）、民生醫院出院病歷摘要（外
    放）、瑞祥醫院病歷表（外放）各1 份可參，此部分事實固
    堪以認定。惟本件經將被害人於上開醫院就醫之全部病歷資
    料及本案相關車禍現場資料送請法務部調查局法醫研究所法
    醫丁○○鑑定被害人之死亡原因，其鑑定意見略以：依邱綜
    合醫院病歷顯示，被害人於94年4 月24日上午8 時25分抵達
    該院時，有血壓高，分別為214/114 （8 時50分）及188/11
    7 （9 時25分）mmHg，及全身多處挫傷於背部及左臉，圖示
    於左背部、臉部（至少5 處擦傷）及四肢（至少5 處擦傷）
    ，其當日神智發展情形：上午8 時50分似有14分（滿分為15
    分）、當晚18時由14分降為10分，再降為8 分，因嘔吐、神
    智清醒指數降低（E2M4V2）及左腦實質出血而轉院。依高雄
    榮民總醫院病歷顯示被害人於94年4 月25日緊急開顱減壓，
    大腦電腦斷層顯示左額顳頂腦實質出血塊達7.2 ×4.3 ×7.
    8 公分，右額葉基底區及周圍有低密度水腫、出血、最大為
    1 ×2 公分，診斷為腦實質出血、水腦症。鑑定研判結果：
    陳員（即被害人）於94年4 月24日上午7 時39分發生車禍，
    初時神智尚清醒，於當日18時發覺神智異常，經檢查發現主
    以腦實質區域出血為主，於轉入高雄榮民總醫院接受手術時
    主以腦實質出血為主，但仍有少許硬腦膜下腔出血之證據，
    雖死者於94年4 月24日車禍後至顱內出血及死亡有其連續性
    、無中斷性之因果關係，但以死者之外傷似尚未達正常人引
    起明顯顱骨骨折、硬腦膜上、下腔明顯出血之程度，死者之
    顱內出血均以腦實質出血為主，無法排除係車禍後另因高血
    壓併發中風性顱內腦血管破裂、腦實質出血之可能，由車禍
    後被害人尚有意識且清醒程度達14分，似支持車禍後頭部受
    傷較輕，因車禍之導因，死亡方式仍可為「意外」，由車禍
    後有併發高血壓並併發之中風性腦血管破裂之腦實質出血證
    據，以醫學之觀點，正常人可能不致造成中風性顱內出血及
    死亡之結果，似無法直接支持車禍與中風性顱內出血及死亡
    有其相當因果關係等語，有法務部法醫研究所96年5 月24日
    法醫理字第0960000948號函所附之法務部法醫研究所（96）
    醫文字第0961100366號法醫文書審查鑑定書1 份在卷可憑（
    院卷第61至69頁）。
  (三)復經本院函請鑑定人就上開鑑定結果為詳細之說明，亦據其
    覆以本所原鑑定人研判意見如下：1.「硬腦膜下腔出血」乃
    指硬腦膜與大腦蜘蛛膜間出血，一般為外傷性橋靜脈破裂，
    較為慢性之靜脈出血，神智改變較緩，時間較長。在大腦實
    質的中風性腦血管障礙、栓塞、破裂出血，因血塊由大腦之
    腦髓實質流出至大腦表面，亦可見少量硬腦下腔出血症狀，
    即少量出血可為自然性、自發性（中風性）出血離至硬腦膜
    下腔區域累積之併發結果。2.「腦實質出血」為大腦內之腦
    髓實質有出血之病理變化。單純性的腦實質出血一般常見為
    大腦血管有中風性之腦血管障礙，即因高血壓、動脈硬化引
    起之血管栓塞、血管破裂出血的結果，一般位於大腦實質深
    層位置。腦實質出血亦可為外傷性，但如為外傷性腦實質出
    血，常緊密隨伴著腦實質外的硬腦膜上、下腔出血、血塊壓
    迫導致大腦皮質（大腦實質之最表淺層）出血，此類腦實質
    出血與自發（中風）性導致深層腦實質出血顯然不同，為主
    要鑑別外傷或自然性腦實質出血之依據。3.腦實質出血雖亦
    可能經由車禍事故強烈、激烈之物理性撞擊所直接產生，但
    此種撞擊常見為頭皮撕除傷、顱骨有粉碎性骨折並可見急性
    由顱骨外側向顱內、顱骨、硬腦膜等組織強烈凹陷之壓迫、
    侵犯之結果。本案死者頭顱無明顯由外向內之壓迫或侵犯性
    之外力，無一般常見為硬腦膜上、下腔出血並導致血塊由外
    向內擠壓導致腦實質之皮質（大腦實質最外層）受擠壓造成
    大腦皮質出血的結果。本案陳高來之腦實質出血為大腦深層
    接近中風性大腦實質出血好發區之基底質、黑質區域，故較
    支持陳高來之出血為中風性腦實質出血。4.陳高來之臨床電
    腦斷層檢查結果並無外傷性硬腦膜下腔出血之證據，唯一少
    量硬腦膜下腔出血之證據始於94年4 月25日高雄榮民總醫院
    開顱手術時發現有少量硬膜下腔出血，此血量經與大腦Ｘ光
    、透視顯示大片腦實質之流血量比較，研判應為腦實質出血
    溢出於硬腦膜下腔之少量出血結果。... 5.本所鑑定書之研
    判乃基於病歷檢查結果。死者陳高來在車禍初時送抵邱綜合
    醫院時病歷記載血壓為214/114 及188/117 mmHg，似支持有
    高血壓發作情事，大腦電腦斷層顯示大腦實質出血位於高血
    壓、中風性出血好發之大腦深層之基底核、黑質區，故有「
    車禍後併發高血壓並併發之中風性腦血管破裂腦實質出血證
    據」之敘述。死者原有高血壓導致中風性腦出血，二者為醫
    學病程上經驗法則研判之因果關係。一般人在此類車禍，撞
    擊力道甚輕、無明顯外傷性顱內出血證據下，研判為中風性
    腦出血。故本案車禍與中風死亡不符合最高法院76年度台上
    字第19 2號判例所定之原則，即車禍與大腦中風性腦實質出
    血無相當因果關係等語，亦有法務部法醫研究所96年8 月29
    日法醫理字第0960003701號函以及所附附件外傷性與自發性
    顱內出血法醫學之辨識原則各1 份附卷為佐（院卷第104 至
    107 頁）。再者，被害人確因罹患因糖尿病所引起之高血壓
    ，長期固定在中央健康保險局高雄聯合門診中心就診服藥，
    而有高血壓之病史，業據證人乙○○結證在卷，並有卷附中
    央健康保險局高雄聯合門診中心病歷1 份為憑。而益證被害
    人因顱內出血緊急進行開顱手術而呈植物人狀態之原因，係
    被害人自身高血壓發作造成自發性之中風性顱內出血導致，
    顯非本件車禍所造成之頭部外傷所致。又經本院就以被害人
    該等年齡、疾病體質之人，在遭遇本案車禍事故時，是否一
    般情形下均會引起高血壓，而併發中風性腦血管破裂之腦實
    質出血一節，再次函詢上開鑑定人之結果，亦據法務部法醫
    研究所函覆以：「本所原鑑定人研判意見如下：鑑定人所為
    有關死者陳高來之鑑定意見乃依病歷記載之病程及檢查結果
    所為之個案研判。來函所示陳員之年齡，具有糖尿病、高血
    壓病史是否在遭逢意外事故時，一般情形下因個人體質而導
    致併發症等之疑義，為一般性、假設性問題，非本所鑑定內
    容及事項，歉難表示意見」等語，有該所96年12月21日法醫
    理字第0960005421號函1 份為憑（院卷第173 頁）。則本件
    亦已無從佐認一般情形下，以被害人之年齡、高血壓、糖尿
    病病史且遭遇該等車禍之同一條件，均可發生同一之腦中風
    結果。是足認本件被害人雖於車禍後，縱因顱內出血進行開
    顱手術，而於術後呈植物人狀態，惟該等顱內出血之原因實
    係被害人本身自發性之中風所引起，並非本件車禍之頭部輕
    微外傷所致甚明。
  (四)綜上，被告上開任意性自白核與事實相符，洵堪採為論罪科
    刑之依據。本件事證明確，被告過失傷害人之犯行，堪以認
    定，應予依法論科。
三、按被告行為後，刑法業於94年2 月2 日修正公布部分條文，
    並於95年7 月1 日施行（以下簡稱現行刑法，95年7 月1 日
    施行前之刑法簡稱修正前刑法）。依現行刑法第2 條第1 項
    規定：「行為後法律有變更者，適用行為時之法律。但行為
    後之法律有利於行為人者，適用最有利於行為人之法律。」
    又本次修正涵蓋之範圍甚廣，故比較新舊法時，應就罪刑有
    關之共犯、牽連犯、連續犯、有無累犯加重、自首減輕暨其
    他法定加減原因與加減例等一切情形，綜其全部罪刑之結果
    而為比較，復有最高法院95年5 月23日95年度第8 次刑庭會
    議決議可資參照。查：
  (一)修正前刑法第33條第5 款規定「罰金：1 元以上。」，且被
    告行為時之罰金罰鍰提高標準條例第1 條前段規定：「依法
    律應處罰金、罰鍰者，就其原定數額得提高為2 倍至10倍」
    、第3 條規定：「依本條例提高罰金罰鍰之法律及其倍數由
    主管院定之」，刑法所定提高罰金本刑之數額（單位為銀元
    ），業經主管院核定提高為10倍，並自72年8 月1 日施行。
    至被告行為後，現行刑法第33條第5 款規定「罰金：新臺幣
    1 千元以上，以百元計算之。」，95年6 月14日公布施行之
    刑法施行法第1條 之1 亦規定：「中華民國94年1 月7 日刑
    法修正施行後，刑法分則編所定罰金之貨幣單位為新臺幣。
    94年1 月7 日刑法修正時，刑法分則編未修正之條文定有罰
    金者，自94年1 月7 日刑法修正施行後，就其所定數額提高
    為30倍。但72年6 月26日至94年1 月7 日新增或修正之條文
    ，就其所定數額提高為3 倍」，則被告行為時與行為後之法
    律，就罰金刑之提高數額已有不同。而刑法第284 條第1 項
    之前段之過失傷害罪之法定刑為「6 月以下有期徒刑、拘役
    或5 百元以下罰金」。承上說明，依被告行為時法，罰金刑
    部分經提高並折算為新台幣後，最高可罰新臺幣1 萬5 千元
    ，最低則為新台幣30元。如依被告行為後之法律，因刑法第
    284 條第1 項規定，係72年6 月26日前所訂定，故罰金部分
    應提高為30倍，即最高可罰新台幣1 萬5 千元，最低應罰新
    台幣1 千元；經比較新、舊法之結果，應以被告行為時法即
    修正前刑法對其較為有利。
  (二)就修法前後易科罰金折算標準而言，修正前刑法第41條第1
    項前段規定：「犯最重本刑為5 年以下有期徒刑以下之刑之
    罪，而受6 個月以下有期徒刑或拘役之宣告，因身體、教育
    、職業、家庭之關係或其他正當事由，執行顯有困難者，得
    以1 元以上3 元以下折算1 日，易科罰金。」，又易科罰金
    折算標準，依廢止前罰金罰鍰提高標準條例第2 條前段規定
    ，就其原定數額提高為1 百倍折算1 日，即以銀元3百 元（
    即新臺幣9 百元）折算為1 日。惟現行刑法第41條第1 項前
    段則將易科罰金之折算標準修正為得以新臺幣1 千元、2 千
    元或3 千元折算1 日，易科罰金。經比較結果，以修正前刑
    法之規定，較有利於被告。
  (三)關於自首之規定：按「自首」之性質無關可罰性之判斷或法
    律效果之形成，故其變更應非以行為時為基準，而應依「自
    首時」作為判斷之基準。本件被告自首時之刑法第62條規定
    ：「對於未發覺之罪自首而受裁判者，減輕其刑。但有特別
    規定者，依其規定」，乃係規定如有自首必減輕其刑。而現
    行刑法第62條規定：「對於未發覺之罪自首而受裁判者，得
    減輕其刑。但有特別規定者，依其規定」，則係規定如有自
    首僅得減輕其刑，比較修正前後之自首規定，以修正前刑法
    第62條規定較有利於被告。
  (四)綜上，經綜合比較新、舊法結果，以修正前刑法規定較有利
    於被告，應依刑法第2 條第1 項前段規定，一體適用修正前
    之刑法規定。
四、按刑法上之過失，其過失行為與結果間，在客觀上需有相當
    因果關係始得成立，所謂相當因果關係，係指依經驗法則，
    綜合行為當時所存在之一切事實，為客觀之事後審查，認為
    在一般情形下，有此環境、有此行為之同一條件，均可發生
    同一之結果者，則該條件即為發生結果之相當條件，行為與
    結果即有相當之因果關係。故行為人為一行為後，有另一獨
    立事件之介入，果此一獨立事件與前行為之原因並無客觀上
    必然之關連者，因該另一獨立事件之介入而導致最終結果之
    發生，則此前行為與因該行為所得預見結果間之因果關係，
    乃為之中斷，質言之，該前行為與最終結果之發生間，非可
    認有相當之因果關係。又如因行為人之過失行為，先致被害
    人受傷，再因該傷致死，或因該傷致病，因病致死，即因原
    傷參入自然力後助成病死之結果者，均難謂無相當之因果關
    係，自應依過失致人於死罪論處；倘若被害人因該過失行為
    受傷後，另因罹患他病致死，所患之病與原傷毫無關聯，非
    屬原傷加入自然力所致者，則其因果關係業已中斷，祇能論
    以過失傷害罪（最高法院76年度台上字第192 號判例、87年
    度台上字第3417號判決其旨可資參照）。查本案被害人於車
    禍後，僅受有頭部外傷、腰部挫傷、臉挫傷、全身多處挫擦
    傷之傷害，其係另因自發性之中風性顱內出血而進行開顱手
    術，術後呈植物人狀態，並延至94年12月10日死亡，且本件
    亦已無從佐認一般情形下，以被害人之年齡、高血壓、糖尿
    病病史且遭遇該等車禍之同一條件，均可發生同一之腦中風
    結果，既已如前述，則本件車禍與被害人之顱內出血及因該
    等顱內出血所導致呈植物人、死亡之結果，均無相當因果關
    係，僅能論以過失傷害人之罪。是核被告所為，係犯修正前
    刑法第284 條第1 項前段過失傷害罪。公訴人認被告係犯同
    法第276 條第1 項過失致人於死罪，尚有未恰，惟其社會基
    礎事實同一，本院自應予以審理，並變更起訴法條。又被告
    於肇事後留在事故現場，向前往現場處理事故，尚不知肇事
    者為何人之員警坦承肇事，並接受裁判之事實，有交通事故
    談話紀錄表（院卷第132 頁背面）可佐，此部分符合修正前
    刑法第62條前段自首之規定，應予以減輕其刑。爰審酌被告
    超速行駛且疏未注意車前狀況，而肇生本件車禍，致被害人
    受有上開傷勢，其行為雖有不當，雖亦有過失。然念其犯後
    坦承過失傷害之犯行，且無前科，素行良好，有臺灣高雄地
    方法院檢察署刑案資料查註紀錄表、台灣高等法院被告前案
    紀錄表各1 份可稽，又被害人未依兩段式規定左轉，實為本
    件肇事主因，暨其犯罪之方式、所生損害等一切情狀，量處
    如主文所示之刑，並諭知如主文所示易科罰金之折算標準。
    再按「中華民國九十六年罪犯減刑條例」業經總統於96年7
    月4 日公布，同年7 月16日施行，本件被告犯罪時間，係在
    96年4 月24日以前，且其所犯罪名與宣告刑，經核符該條例
    第2 條第3 款規定，且無第3 條所列不予減刑之情形，本件
    即應於減刑後，依同條例第7 條規定於判決主文同時諭知其
    宣告刑及減得之刑，及諭知如主文所示易科罰金之折算標準
    ，以示懲儆。
據上論斷，應依刑事訴訟法第299 條第1 項前段、第300 條，刑
法第2 條第1 項前段，修正前刑法第284 條第1 項前段、第41條
第1 項前段、第62條，罰金罰鍰提高標準條例第1 條前段、廢止
前罰金罰鍰提高標準條第2 條，中華民國九十六年罪犯減刑條例
第2 條第1 項第3 款、第7 條，判決如主文。
本案經檢察官甲○○到庭執行職務。
中    華    民    國    97    年    1     月    18    日
                  交通法庭  審判長法  官  黃惠玲
                                  法  官  蔣志宗
                                  法  官  黃苙荌
以上正本證明與原本無異。
如不服本判決應於收受本判決後10日內向本院提出上訴書狀，並
應敘述具體理由，如未敘述上訴理由者，應於上訴期間屆滿後20
日內補提理由書狀於本院（均須按他造當事人之人數附繕本）「
切勿逕送上級法院」。
中    華    民    國    97    年    1     月    18    日
                                   書記官  劉法萱
附錄本案論罪科刑法條全文
中華民國刑法第284 條：
因過失傷害人者，處六月以下有期徒刑、拘役或五百元以下罰金
，致重傷者，處一年以下有期徒刑、拘役或五百元以下罰金。
從事業務之人，因業務上之過失傷害人者，處一年以下有期徒刑
、拘役或一千元以下罰金，致重傷者，處三年以下有期徒刑、拘
役或二千元以下罰金。


司法院資訊處製作；財團法人民間司法改革基金會備份。
